臺灣高雄地方法院民事裁定
111年度小上字第24號
上  訴  人  洪美麗  

被上訴人    陳靖茹  

上列當事人間請求損害賠償事件，上訴人對於民國111年1月10日
本院鳳山簡易庭110年度鳳小字第1275號第一審判決提起上訴，
本院裁定如下：
    主  文
上訴駁回。
第二審訴訟費用新臺幣壹仟伍佰元由上訴人負擔。
    理  由
一、上訴意旨略以：原審雖依行政院所頒固定資產耐用年數表及
    固定資產折舊率表計算折舊，但依營利事業所得稅查核準則
    第77條之1之規定，耐用年限2年或金額新臺幣（下同）8萬
    以內，不用當成本，即不必提列折舊，且和運租車股份有限
    公司（下稱和運公司）係合法且大規模之租車公司，不會隨
    意變動定價，其就6/7人座之車型定價每日租金3700元，可
    見原審判決駁回上訴人請求部分，違反論理法則及經驗法則
    及民事訴訟法222條第3項之規定、最高法院98年度台上字27
    4號判決、最高法院79年第1次民庭會議決議、最高法院104
    年度台上字第2508號判決意旨。爰依民事訴訟法第447條第1
    項第3款、第6款、第446條第2項第2款、第3款之規定、最高
    法院71年度台上字第4014號、最高法院70年度台上字第637
    號判決、民法第216條第1項、第2項、最高法院68年台上字
    第42號判決意旨，提起上訴，並聲明：㈠原判決關於駁回上
    訴人後開第二項之訴部分廢棄。㈡被上訴人應再給付上訴人1
    萬1475元，及自民國110年8月9日起至清償日止，按年息5%
    計算之利息。
二、按對於小額程序之第一審裁判上訴，非以其違背法令為理由
    ，不得為之；又提起上訴，上訴狀內應記載上訴理由，表明
    原判決所違背之法令及其具體內容，暨依訴訟資料合於該違
    背法令之具體事實，民事訴訟法第436條之24第2項、第436
    條之25分別定有明文。且所謂違背法令，依同法第436條之3
    2第2項準用第468條、及第469條第1款至第5款規定，即依同
    法第468條規定，判決不適用法規或適用不當者，為違背法
    令；依同法第469條規定，判決有該條所列第1款至第5款情
    形之一者，為當然違背法令。是當事人提起上訴，如以同法
    第469條所列第1至5款為理由時，其上訴狀或理由書應表明
    該判決有合於各該條款規定情形之具體內容，及係依何訴訟
    資料合於該違背法令之具體事實。如依同法第468條規定，
    以原判決有不適用法規或適用法規不當為理由時，其上訴狀
    或理由書應表明該判決所違背之法令條項，或有關之司法院
    大法官解釋字號，或成文法以外之習慣或法理等及其具體內
    容，暨係依何訴訟資料合於該違背法令之具體事實。上訴狀
    或理由書如未依上述方式表明，或其所表明者顯與上開法條
    規定不合時，即難認為已合法表明上訴理由，上訴自非合法
    （最高法院71年度台上字第314號判決意旨參照）。又上訴
    不合法者，依同法第436條之32第2項準用第471條第1項、第
    444條第1項規定，法院毋庸命其補正，應逕以裁定駁回之。
    準此，上訴理由若係就原審取捨證據、認定事實之職權行使
    ，指摘其為不當，而非具體表明合於「不適用法規、適用法
    規不當或民事訴訟法第469條第1款至第5款所列各款之情形
    」，難認對該判決之如何違背法令已有具體之指摘，應認其
    上訴為不合法，且毋庸命其補正，逕以裁定駁回之。
三、上訴人雖執前詞主張原判決違背法令云云，惟查：
　㈠原審判決依民法第196條、第213條第1項、第3項之規定，及
    最高法院77年度第9次民事庭會議決議之法律見解，並依上
    訴人所提出之高都汽車股份有限公司鳳山服務廠修復費用2
    萬2566元（工資1萬5036元、零件7530元）之估價單（見原
    審卷第15頁）、行政院所頒固定資產耐用年數表及固定資產
    折舊率表，計算上訴人之車牌號碼為0000-00號自用小客車
    （下稱系爭車輛）於零件扣除折舊後之修復費用為1 萬6291
     元（工資1萬5036元、零件1255元），此係在確認系爭車輛
    受損之「回復原狀所必要之費用」，核與營利事業所得稅查
    核準則第77條之1「營利事業修繕或購置固定資產，其耐用
    年限不及二年，或其耐用年限超過二年，而支出金額不超過
    新臺幣八萬元者，得以其成本列為當年度費用。但整批購置
    大量器具，每件金額雖未超過新臺幣八萬元，其耐用年限超
    過二年者，仍應列作資本支出。」之規定，係用以規範營利
    事業如何將修繕或購置費用提列資本支出（當年度提列或於
    一定期間分攤提列），應屬二事，上訴人以此與「回復原狀
    所必要之費用」無關之規定，指摘原審判決違背其上訴意旨
    所載之法規，無非係就原審所為認定事實職權行使，予以爭
    執，難認已對原審判決之如何違背法令已有具體之指摘。
　㈡原審判決於審酌租車費用之多寡受租賃市場活絡程度、租賃
    車型、租賃期間及租賃使用目的等因素，及上訴人於原審自
    承實際上尚未租車，系爭車輛多由其個人或訴外人王志益使
    用，且其使用時都是獨自開車等語（見原審卷第77頁），暨
    參考上訴人自己提出之和運公司之車輛日租金一覽表所載「
    5人座自小客車」之日租金2400元（見原審卷第67頁）後，
    認上訴人請求系爭車輛修繕4日期間所受「租車代步費」之
    損害，應以「5人座自小客車」之日租金2400元為基準計算
    之。原審判決顯無否定上訴人於原審所提出之和運公司「6/
    7人座之車型每日租金3700元」為真正，僅是認為應以和運
    公司之「5人座自小客車」之日租金2400元為計算基準適當
    而己，上訴人指摘原審判決否定和運公司「6/7人座之車型
    每日租金3700元」而有違背其上訴意旨所載之法規，顯係誤
    解原審判決理由，難認已有具體之指摘原審判決如何違背法
    令。
　㈢此外，上訴人並未具體指摘原審判決如何不當，亦未具體說
    明其有何不適用法規或適用法規不當之情形，並揭示該法規
    之條項或其內容，及合於民事訴訟法第469條第1至5款所列
    各款之事實，自難認其對原審判決之如何違背法令已有具體
    之指摘，揆諸首揭說明，上訴人提起本件上訴後，未合法表
    明其上訴理由，其上訴為不合法，應予駁回。
四、綜上所述，上訴人本件之上訴為不合法，依上開規定及說明
    ，毋庸命其補正，爰逕以裁定駁回其上訴。
五、本件第二審訴訟費用，應依民事訴訟法第436條之32第1項準
    用第436條之19條第1項規定，確定其數額為1500元，並應由
    上訴人負擔。
六、據上論結，本件上訴為不合法，依民事訴訟法第436條之32
    第1項、第2項、第444條第1項前段、第436條之19第1項、第
    95條、第78條，裁定如主文。
中　　華　　民　　國　　111 　年　　3 　　月　　11　　日
            民事第二庭審判長          法　官　陳宛榆

                                      法　官　鄭  瑋

                                      法　官　施盈志
以上正本係照原本作成。
本裁定不得抗告。
中　　華　　民　　國　　111 　年　　3 　　月　　11　　日
                                      書記官　陳玫燕